

\vspace{3.5em}
\noindent \begin{minipage}{\textwidth}
\stepcounter{mallinumber}
\noindent \textbf{Tüüpsõnamall \arabic{mallinumber}\,\vadja{pii}}\\

\begin{sideways}
\begin{tabular}{l l}
muutvormimall & tunnused \\
\hline
\underline{pi}\,$\oplus$\,i & \textsc{ sg nom } \\
\underline{pi}\,$\oplus$\,i & \textsc{ sg gen } \\
\underline{pi}\,$\oplus$\,ite & \textsc{ sg par } \\
\underline{pi}\,$\oplus$\,hhe & \textsc{ sg ill } \\
\underline{pi}\,$\oplus$\,iz & \textsc{ sg ine } \\
\underline{pi}\,$\oplus$\,iss & \textsc{ sg ela } \\
\underline{pi}\,$\oplus$\,ille & \textsc{ sg all } \\
\underline{pi}\,$\oplus$\,ill & \textsc{ sg ade } \\
\underline{pi}\,$\oplus$\,ilt & \textsc{ sg abl } \\
\underline{pi}\,$\oplus$\,issi & \textsc{ sg tra } \\
\underline{pi}\,$\oplus$\,issaa & \textsc{ sg ter } \\
\underline{pi}\,$\oplus$\,ika & \textsc{ sg com } \\
\underline{pi}\,$\oplus$\,id & \textsc{ pl nom } \\
\underline{pi}\,$\oplus$\,ije & \textsc{ pl gen } \\
\underline{pi}\,$\oplus$\,it & \textsc{ pl par } \\
\underline{pi}\,$\oplus$\,ise & \textsc{ pl ill } \\
\underline{pi}\,$\oplus$\,iz & \textsc{ pl ine } \\
\underline{pi}\,$\oplus$\,iss & \textsc{ pl ela } \\
\underline{pi}\,$\oplus$\,ille & \textsc{ pl all } \\
\underline{pi}\,$\oplus$\,ill & \textsc{ pl ade } \\
\underline{pi}\,$\oplus$\,ilt & \textsc{ pl abl } \\
\underline{pi}\,$\oplus$\,issi & \textsc{ pl tra } \\
\underline{pi}\,$\oplus$\,issaa & \textsc{ pl ter } \\
\underline{pi}\,$\oplus$\,jka & \textsc{ pl com } \\
\end{tabular}
\end{sideways}
\captionof{table}{Tüüpsõnamall \arabic{mallinumber}\,\vadja{pii} ekstraheeritud muutvormimallid.}
\label{tab:tüüpsõnamall-pii}

\end{minipage}

 
\vspace{1em}
\noindent Tüüpsõnamall \vadja{pii} ei hõlma teisi lekseeme vormi\-sõnastikus.
